【裁判字號】    97,聲再,14
【裁判日期】    970827
【裁判案由】    聲請再審
【裁判全文】
臺灣臺南地方法院刑事裁定              97年度聲再字第14號
再審聲請人  甲○○
即受判決人
                    樓
                    樓
上列聲請人因公共危險案件，對於本院97年度交簡上字第65號，
中華民國97年6月30日第二審確定判決（原審法院：臺灣臺南地
方法院97年度交簡字第332號，聲請簡易判決處刑案號：臺灣臺
南地方法院檢察署97年度偵字第1414號），聲請再審，本院裁定
如下：
    主  文
再審之聲請駁回。
    理  由
一、按不得上訴於第三審法院之案件，除前條規定外，其經第二
    審確定之有罪判決，如就足生影響於判決之重要證據漏未審
    酌者，亦得為受判決人之利益，聲請再審，此刑事訴訟法第
    421條規定訂有明文。再按所謂「足生影響於判決之重要證
    據漏未審酌」，係指當事人於第二審法院判決前所提出之證
    物，足以影響、變更判決結果，而法院漏未審酌而言，如第
    二審判決前所提出之證據，經第二審法院依調查之結果，本
    於論理法則、經驗法則，取捨證據後，認定事實者，則不包
    括之。換言之，所謂「有足以影響於判決之重要證據漏未審
    酌為理由」者，必該證據已經提出卻漏未審酌，且該證據確
    為真實，而足以據以認定受判決人應受無罪、免訴、免刑、
    或輕於原審所認定罪名而後可，否則如不足以推翻原確定判
    決所認之罪名，而僅據以爭執原確定判決對證據之取捨，仍
    不能准許再審（臺灣高等法院臺南分院97年度聲再字第53號
    、臺灣高等法院93年聲再字第407號刑事裁定參見）。
二、本件聲請再審意旨略以：
（一）原確定判決認定聲請人犯罪，係根據證人即本件案發當時
      值勤員警葉清賢證稱：「…會攔被告是因為他『差一點』
      撞到我們放在路邊白色的三角錐」與測試觀察記錄表上所
      載「意識模糊」相符，從而判定聲請人構成公共危險罪中
      之不安全駕駛。惟證人葉清賢於審判時所陳述之內容，應
      為「…會攔被告是因為他『有』撞到我們放在路邊白色的
      三角錐…聲請人並未馬上配合酒測，過了一段時間才接受
      酒測」，其陳述內容顯與判決書中之判決依據有所筆誤，
      此有法庭錄音可稽。故欲將該證述作為判決之依據時，即
      有待再審議之處。
（二）且依「分駐（派出）所取締酒醉駕車作業」之作業程序規
      定：「.... 執行取締酒後駕車時，應全程錄音、錄影，
      蒐集相關事證，並佐以駕駛人精神狀態等行為，詳載於筆
      錄或刑法第185條之3案件測試觀察紀錄表內，提供司法機
      關參考」，故本件警察應備有錄影帶連同相關文件呈送法
      院，再加上證人葉清賢證稱：「值勤的員警總共有4個人
      」，另3名員警證人及錄影帶皆可證明聲請人當時為主動
      停妥車輛，並主動配合酒測，全無意識模糊、危險駕駛之
      情事，及證明證人葉清賢上開所證不實，前開證據皆足能
      生影響於原判決。
（三）判決書中另參考德國、美國之認定標準（法務部88檢字第
      1669號函參照），此行政命令無法律位階，僅供參考，仍
      須視當事人精神狀況為主，非僅酒測值獨證之，應依法律
      以無罪推論。
（四）爰依刑事訴訟法第421條之規定聲請再審。
三、經查：
（一）聲請人主張本件尚有3名員警證人及錄影帶等重要證據漏
      未審酌之情事，然該些證據既然非屬聲請人於第二審法院
      判決前即行提出而遭法院漏未審酌之證據，自尚難以此作
      為再審之事由。
（二）至第二審法院對於判決前即已提出之證據即證人葉清賢之
      證詞、酒精測定紀錄表、測試觀察紀錄表、法務部函示等
      ，均已依調查之結果，本於論理法則、經驗法則，取捨證
      據後，而為事實之認定判斷，本屬其職權之行使，又證據
      之證明力，亦即證據之價值，本屬由法院本其自由心證，
      依據證據法則，而為合理之判斷，係屬法院依職權之合法
      行使，故聲請人主張證人葉清賢之證述不實、法務部函令
      無法律位階、及第二審法院獨以酒測值認定其罪行等，亦
      皆非屬得依刑事訴訟法第421條規定可提起再審之事由。
（三）按審判期日之訴訟程式，專以審判筆錄為證。審判期日應
      全程錄音；必要時，並得全程錄影。當事人、代理人、辯
      護人或輔佐人如認為審判筆錄之記載有錯誤或遺漏者，得
      於次一期日前，其案件已辯論終結者，得於辯論終結後七
      日內，聲請法院定期播放審判期日錄音或錄影內容核對更
      正之，此刑事訴訟法第47條、第44條之1等亦有明文規定
      。故證人葉清賢於審判期日所為之證言，依上開規定，應
      專以審判筆錄為證，而聲請人於審判期日既有在場，如認
      審判筆錄所記載之證人證詞有錯誤，復未依照上開規定於
      辯論終結（即97年6月19日）後7日內聲請法院核對更正筆
      錄內容，故聲請人以此作為聲請再審之依據，亦有未合。
（四）綜上所述，本件聲請人所舉聲請再審之理由，核與刑事訴
      訟法第421條之規定均不相符，是本件聲請人即受判決人
      再審之聲請為無理由，應予駁回。
四、據上論斷，應依刑事訴訟法第434條第1項，裁定如主文。
中    華    民    國    97    年    8     月    27    日
                  刑事第十庭  審判長法  官  陳欽賢
                                    法  官  陳賢德
                                    法  官  林臻嫺
以上正本證明與原本無異
如不服本裁定應於送達後5日內向本院提出抗告狀
                                    書記官  蕭伊舒
中    華    民    國    97    年    8     月    27    日


司法院資訊處製作；財團法人民間司法改革基金會備份。
